【裁判字號】    88,易,1174
【裁判日期】    900102
【裁判案由】    竊盜
【裁判全文】
臺灣彰化地方法院刑事判決                        八十八年度易字第一一七四號
    公  訴  人  臺灣彰化地方法院檢察署檢察官
    被      告  戊○○
右列被告因竊盜案件，經檢察官提起公訴（八十八年度偵字第七０六號），本院判決
如左：
    主  文
戊○○共同連續攜帶兇器、毀越安全設備，竊盜，處有期徒刑拾月。
扣案之大型鋼鉗壹支、鯉魚鉗壹支、起子貳支均沒收。
    事  實
一、戊○○與丙○○（另案移台灣高雄地方法院併案審理），基於為自己不法所有之
    概括犯意聯絡，先於民國（下同）八十七年十二月二十九日凌晨二時許，共同在
    高雄市新興區○○○○路口，竊取金信泓所有車號ＹＸ─六六０三號自用小客車
    一輛，得手後供渠二人使用；復於八十八年一月十一日凌晨二時許，以自備之鋼
    鉗、鯉魚鉗及起子破壞高雄市○○區○○路一六四號甲○○所開設而無人住宿之
    高爾夫球用品店之安全設備門窗玻璃，入內竊取店內之高爾夫球五十九盒、高爾
    夫球桿一百七十六支、高爾夫球襪六雙、高爾夫球手套二百十四雙、高爾夫球鞋
    一雙、高爾夫球衣服、褲子三十一入、高爾夫球鞋一雙、浴巾二條、皮帶一條及
    帽子二頂等物得逞待售，嗣於八十八年一月十六日十六時四十分許，戊○○駕駛
    上開竊得之ＹＸ─六六０三號自用小客車載同丙○○裝載上開部分竊得之物品，
    行經國道一號公路北向一九八公里處時，因行駛路肩為警攔檢時，渠二人為恐犯
    行敗露，乃棄車逃逸，旋經員警追捕查獲丙○○，戊○○則乘機脫逃，並扣得上
    開自用小客車及高爾夫球五十九盒、高爾夫球桿一百五十一支、高爾夫球襪六雙
    、高爾夫球手套二百十四雙、高爾夫球鞋一雙、浴巾二條、皮帶一條、帽子二頂
    等物（均已發還被害人）及大型鋼鉗一支、鯉魚鉗一支及起子二支。
二、案經內政部警政署國道公路警察局第三警察隊報請臺灣彰化地方法院檢察署檢察
    官偵查起訴。
    理  由
一、訊據被告戊○○固對於八十八年一月十六日十六時四十分許，駕駛ＹＸ─六六０
    三號自用小客車載同丙○○，途經國道北向一九八公里處，經警攔檢時逃逸等事
    實供承不諱，惟矢口否認有何竊盜犯行。辯稱：伊並未與丙○○共同竊取上開自
    用小客車及高爾夫球等用品，該自用小客車係丙○○交由伊駕駛，不知該車何來
    ，且伊於上開時日均在伊兄工廠工作云云。
二、經查：
    (1)被告二人如何行竊業據共犯丙○○於警訊中供稱：「我於八十八年一月十一日
    、凌晨二時、以（與）共犯戊○○一同到高雄市○○區○○道高爾夫球用品店竊
    取．．．」「由我把風，讓戊○○拿螺絲起子破壞後面陽台玻璃窗戶，然後兩人
    一同逃入屋內竊取物品．．．」（且警卷冒用其弟胡智凱之名偵訊筆錄），及偵
    查中供稱：「我與戊○○二人，當時我在外面把風，戊○○用螺絲起子破壞玻璃
    進入」（見偵查卷冒用胡智凱筆錄第七頁反面）等語明確，核與被害人乙○○及
    上開高爾夫球店之店員丁○○於警訊時指述之情節相符（見警訊卷該二人之筆錄
    ）。(2)雖被告於審理中提出所得稅扣繳憑單、上下班打卡、以證明其在上開時日
    ，係在其兄賴永能工廠工作，惟查證人賴永能於八十八年十一月九日在本院調查
    時供稱：被告以前在工廠上班並未打卡，現在始有等語，則被告提出之八十七年
    十二月、八十八年一月之出勤打卡紀錄顯係事後補作，不能據為其有利之證據，
    且被告在賴永能處之薪資所得扣繳暨免扣繳憑單，亦不能證明被告在上述時日，
    確在其工廠上班。(3)共犯丙○○雖於本院審理中翻異前供，謂本件二次之竊盜為
    其一人單獨行竊，核與前述其於警訊偵查中之供述互異，此乃事後迴護被告之詞
    ，不足採信。此外復有贓物認領保管單二紙附卷可稽，則被告所辯，顯係卸責之
    詞，殊無可採，本件事證明確，被告犯行堪以認定。
三、核被告所為，係犯刑法第三百二十條第一項之普通竊盜罪、第三百二十一條第一
    項第二款、第三款之加重竊盜罪，公訴人認係同法條第一項第一款、第三款之罪
    ，似有誤會，應予更正。被告二次犯行，時間緊接，犯罪構成要件相同，顯係基
    於概括犯意為之，應依連續犯論以加重竊盜罪並加重其刑。又其與丙○○間，就
    上開二次竊盜犯行，有犯意聯絡及行為分擔，均為共同正犯。爰審酌被告二人未
    尊重他人財產權、意圖不勞而獲，所竊得之財物價值，犯後毫無悔意等一切情狀
    ，量處如主文所示之刑，以示懲儆。查扣之大型鋼鉗一支、鯉魚鉗一支、起子二
    支，。為被告所有且犯罪所用之物，併依法宣告沒收之。
據上論斷，應依刑事訴訟法第二百九十九條第一項，刑法第二十八條、第五十六條、
第三百二十一條第一項第二款、第三款、第三十八條第一項第二款，判決如主文。
本案經檢察官林映姿到庭執行職務。
中    華   民    國    八十九      年     十二     月       廿六       日
                              臺灣彰化地方法院刑事第一庭
                                        法      官  葉  榮  郎
右正本證明與原本無異。
如不服本判決，應於判決送達後十日內向本院提出上訴狀（須附繕本）。
告訴人或被害人對於判決如有不服具備理由請求檢察官上訴者，其上訴期間之計算係
以檢察官收受判決正本之日期為準。
                                        法院書記官  吳  金  良
中    華    民    國     九十       年      一      月        二        日
刑法第三百二十一條
犯竊盜罪而有左列情形之一者，處六月以上五年以下有期徒刑：
一、於夜間侵入住宅或有人居住之建築物、船艦或隱匿其內而犯之者。
二、毀越門扇、牆垣或其他安全設備而犯之者。
三、攜帶兇器而犯之者。
四、結夥三人以上而犯之者。
五、乘火災、水災或其他災害之際而犯之者。
六、在車站或埠頭而犯之者。
前項之未遂犯罰之。


司法院資訊處製作；財團法人民間司法改革基金會備份。
